

QUENTIN TERZI

DÉVELOPPEUR LOGICIEL PYTHON

06 43 29 81 73



quentin.terzi@outlook.fr



Frouzins 31270

PROFIL

Cela fait 9 ans que je suis passionné par l'informatique et plus précisément par le dev d'applis systèmes et d'applis web. J'ai commencé à programmer tout seul, en autodidacte. Je suis quelqu'un d'obstiné et persévérant. Je suis aussi rigoureux, curieux et plein d'énergie.

COMPÉTENCES

Wordpress	• • • • •
Responsive	• • • •
HTML-CSS	• • • •
Javascript	• • • •
Vue.js	• • • •
PHP	• • • •
С	• • • •
Lua	• • • •
SQL	• • • •
UML	• • • •
Linux	••••
Réseaux	• • • •
Anglais	• • • •

RÉCOMPENSES

Titre Développeur web et web mobile Bac pro SEN

FORMATIONS

STUDI - Concepteur développeur python

MARS 2023 - EN COURS

Formation à la conception, la gestion, le pilotage, le testing, le développement d'une solution digital

ADRAR - Développeur Web

JUILLET 2021 - JUILLET 2022

Formation au développement web (html/css/js/php/sql/uml)

EPITECH - 1er année

SEPTEMBRE 2015 - MAI 2016

Formation à la programmation système en C

Lycée Eugène Montel - Bac pro SEN

SEPTEMBRE 2012 - JUIN 2015

Formation sur la gestion des parcs informatique (Réseaux et administration système Windows)

EXPÉRIENCES PROFESSIONNELLES

E.S.P.A.CE - Logisticien Réception/Expédition

OCTOBRE 2018 - MAI 2019

Gérer la réception de marchandises et leur mise en stock - Gérer du personnel - Conception de macros Excel

Coursexpress - Chauffeur livreur

JANVIER 2018 - JUILLET 2018

Contact avec clientèle - Définir un plan de tournée en fonction des priorités - Vérifier les documents, contrôler la conformité de livraison

McDonald's - Restaurateur

AOÛT 2016 - JUIN 2017

Travail en équipe - Restauration rapide - Accueil de la clientèle

LOISIRS

7ème art | Jeux Vidéos | Basket | Parkour | Technologie